臺灣臺中地方法院刑事判決　　　　　　　　　　　　九十一年度訴字第二四七號
　　公　訴　人　臺灣臺中地方法院檢察署檢察官
　　被　　　告　甲○○
　　選任辯護人　張居德
右列被告因毒品危害防制條例案件，經檢察官提起公訴（九十一年度偵字第一八一０
四號），本院判決如左：
    主  文
甲○○連續販賣第二級毒品，處有期徒刑年柒月。扣案之第二級毒品ＭＤＭＡ貳拾
陸顆（合計毛重玖點捌公克）、ＭＤＭＡ壹顆（毛重零點柒公克），沒收銷燬之；因
販賣第二級毒品所得之「滾石ＰＵＢ」門票張沒收之，如全部或一部不能沒收時，
以其財產抵償之。又轉讓第三級毒品，處有期徒刑月。扣案之第三級毒品Ｋ他命膠
囊貳拾伍顆（毛重伍點柒公克）沒收。應執行有期徒刑年捌月，扣案之第二級毒品
ＭＤＭＡ貳拾陸顆（合計毛重玖點捌公克）、ＭＤＭＡ壹顆（毛重零點柒公克）、第
三級毒品Ｋ他命膠囊貳拾伍顆（毛重伍點柒公克），均沒收銷燬之；因販賣第二級毒
品所得之「滾石ＰＵＢ」門票張沒收之，如全部或一部不能沒收時，以其財產抵償
之。
    事  實
一、甲○○於民國九十一年八月底某日，以新台幣（下同）一萬二千元之代價，向綽
    號「阿文」之男子購買第二級毒品ＭＤＭＡ（俗稱搖頭丸）三十顆、第三級毒品
    Ｋ他命膠囊三十顆，除供自己施用外（施用毒品部分，業經臺灣臺中地方法院檢
    察署另案聲請本院裁定送觀察、勒戒），又基於意圖營利之概括犯意，先於九十
    一年九月八日凌晨二時許，在臺中市○○路一五號十六樓「滾石ＰＵＢ」，以
    每顆三百五十元之代價，販賣二顆ＭＤＭＡ給王信文施用（王信文施用毒品部分
    ，業經臺灣臺中地方法院檢察署另案聲請本院裁定送觀察、勒戒），王信文則交
    付每張價值三百五十元之「滾石ＰＵＢ」門票二張給甲○○。繼又於九十一年九
    月十五日凌晨二時許，在「滾石ＰＵＢ」廁所處，以每顆三百五十元之代價，販
    賣一顆ＭＤＭＡ給王信文，王信文仍交付價值三百五十元之「滾石ＰＵＢ」門票
    一張給甲○○。適甲○○之朋友曾文裕、游文賢也到廁所處，甲○○遂另行基於
    轉讓第三級毒品之犯意，邀請曾文裕、游文賢、王信文一起進入女生廁所內，由
    甲○○拿出Ｋ他命膠囊一顆，打開後將粉末分成四排，與曾文裕、游文賢、王信
    文每人各吸用一排，免費轉讓第三級毒品Ｋ他命給曾文裕、游文賢、王信文施用
    。適警方至「滾石ＰＵＢ」臨檢，在女生廁所內查獲甲○○、曾文裕、游文賢、
    王信文四人，並於甲○○身上扣得ＭＤＭＡ二十六顆（合計毛重九點八公克）、
    Ｋ他命膠囊二十五顆（毛重五點七公克），於王信文身上扣得ＭＤＭＡ一顆（毛
    重０點七公克）。
二、案經臺中市警察局第一分局報請臺灣臺中地方法院檢察署檢察官偵查起訴。
    理  由
一、訊據被告甲○○坦承有於右記時、地交付ＭＤＭＡ給王信文之事實，及免費提供
    Ｋ他命給曾文裕、游文賢、王信文吸用之犯行，但矢口否認有販賣ＭＤＭＡ之犯
    行，辯稱：ＭＤＭＡ是請王信文吃的，沒有向他收錢云云。經查，被告甲○○業
    於九十一年九月十五日警訊中坦承：「（問：警方從王信文身上查獲之毒品是否
    為你賣給他的？）是我以三百五十元之代價賣給他的無誤。」，又於九十一年九
    月十五日檢察官偵訊時與王信文對質並坦承：「（問：賣幾次搖頭丸給王信文？
    ）今天我是用一顆換一張門票，門票三百五十元。」、「（問：王信文說在九十
一年九月八日向妳買了二顆搖頭丸，有何意見？）有，但我是用換票的方式給他
    搖頭丸。」等語；又證人王信文於九十一年九月十五日警詢中證稱：「（問：警
    方從你身上查獲之ＭＤＭＡ一粒重０點七公克是何人所有？來源為何？）是我所
    有，我是向甲○○所購買。」、「（問：你第一次所施用之毒品是於何時何地向
    何人購買？價格為何？）我是於本月八日二時許在臺中市○○路一０五號十六樓
    滾石ＰＵＢ舞台旁女生廁所內，向甲○○以新台幣三百五十元之代價所購買來食
    用的。」，又於九十一年九月十五日檢察官偵訊時與甲○○對質並證稱：「我向
    甲○○買過二次搖頭丸，第一次是上星期日凌晨二時三十分左右在滾石ＰＵＢ右
    邊進去的男廁，以三百五十元向甲○○買二顆，第二次即今天凌晨一時五十分在
    舞台旁邊的女廁所以門票向她換的」、「（問：究竟是用換票或給現金方式購買
    搖頭丸？）換票，門票一張三百五十元。」等語，且證人曾文裕、游文賢於警詢
    及偵查中均證稱有看到被告甲○○與王信文在交易等語，足認被告甲○○辯稱係
    免費提供ＭＤＭＡ給王信文施用云云，不可採信。又被告甲○○於本院審理時供
    稱其向綽號「阿文」之人購買ＭＤＭＡ，每顆代價約二百五十元至三百元左右，
    足認其以三百五十元之價格販賣給王信文，顯有營利之意圖。再者，被告甲○○
    無償轉讓Ｋ他命給曾文裕、游文賢、王信文施用之事實，亦經證人曾文裕、游文
    賢、王信文於警詢及偵查中證述無誤，經核與被告甲○○自白之情節相符，此外
    ，並有在被告甲○○身上查獲之ＭＤＭＡ二十六顆（合計毛重九點八公克）、Ｋ
    他命膠囊二十五顆（毛重五點七公克），及在證人王信文身上查獲之ＭＤＭＡ一
    顆（毛重０點七公克）扣案可資佐證，本件事證甚為明確，被告甲○○販賣ＭＤ
    ＭＡ及轉讓Ｋ他命之犯行均堪以認定。
二、查ＭＤＭＡ屬中樞神經興奮劑，服用者會有多話、食慾降低、情緒及活動力亢進
    、產生幻覺、狂喜等症狀之行為特徵，並易發生體溫過高、痙攣，甚致引發併發
    症而導致死亡。長期使用會產生心理的依賴，強迫使用等神經系統的損傷，產生
    情緒不穩、憂鬱、視幻覺、失眠、記憶減退、妄想等症狀，並有噁心、肌肉痛、
    心悸、動作失調之生理毒害；抑鬱、精神錯亂、自殺傾向之心理毒害；橫紋肌溶
    解、血管內凝集、急性腎衰竭、體溫高達攝氏四十三度之致命毒害，業經行政院
    公告為毒品危害防制條例第二條第二項第二款之第二級毒品。Ｋ他命則係用於人
    、畜之麻醉劑，具有肌肉鬆弛作用，服用者有噁心、嘔吐、複視、視覺模糊、視
    覺影像扭曲、暫發性失憶及身體平衡感消失等症狀，嚴重時會有運動功能受損、
    高血壓甚致呼吸作用受到抑制而致死，業經行政院公告為毒品危害防制條例第二
    條第二項第三款之第三級毒品。被告甲○○販賣第二級毒品ＭＤＭＡ給王信文，
    核其所為係犯毒品危害防制條例第四條第二項之販賣第二級毒品罪，又其無償轉
    讓第三級毒品Ｋ他命供曾文裕、游文賢、王信文等三人施用，核其所為，係犯毒
    品危害防制條例第八條第三項之轉讓第三級毒品罪。被告先後二次販賣ＭＤＭＡ
    之犯行，時間緊接、方法相同，觸犯構成要件相同之罪名，顯係基於概括犯意反
    覆為之，為連續犯，應依刑法第五十六條之規定論以一罪除無期徒刑外並加重期
    刑。又其轉讓Ｋ他命給曾文裕、游文賢、王信文之行為，係利用同一機會，在同
    一時段就同一犯罪構成事實，本於單一犯意接續進行，以實現一犯罪構成要件之
    單一行為，為接續犯，應論以轉讓第三級毒品一罪。被告所犯前開二罪，犯意各
    別，罪名互殊，應予分論併罰。本院斟酌被告並無販賣毒品前科（此有臺灣臺中
    地方法院檢察署刑案資料查註紀錄表及臺灣高等法院被告全國前案紀錄表各一紙
    附卷可考），其圖利而販賣第二級毒品，戕害國民健康，助長施用毒品惡習，自
    屬非是，然其販賣毒品之期間不長、數量不多，獲利非鉅，就全部犯罪情節觀之
    ，惡性及危害尚非甚為重大，依「罪刑相當性原則」，若處以販賣第二級毒品部
    最輕之法定刑有期徒刑七年，仍嫌過重，本於情輕法重，而被告犯罪之情狀非無
    可憫等情，爰依刑法第五十九條之規定就被告販賣第二級毒品之部分減輕其刑。
    爰審酌被告販賣及轉讓毒品予他人吸食，戕害他人身心健康，危害不輕，惟其販
    賣、轉讓之次數不多，所獲之利益有限及犯罪後態度等一切情狀，各量處如主文
    所示之刑，並定其應執行刑。
三、扣案之ＭＤＭＡ二十六顆（合計毛重九點八公克）、Ｋ他命膠囊二十五顆（毛重
    五點七公克）及ＭＤＭＡ一顆（毛重０點七公克）均為查獲之毒品，皆應依毒品
    危害防制條例第十八條第一項前段之規定宣告沒收銷燬之。至被告販賣毒品所得
    係每張價值三百五十元之「滾石ＰＵＢ」門票三張，已如前述，應依毒品危害防
    制條例第十九條第一項之規定宣告沒收，如全部或一部不能沒收時，以其財產抵
    償之。
據上論斷，應依刑事訴訟法第二百九十九條第一項前段，毒品危害防制條例第四條第
二項、第八條第三項、第十八條第一項前段、第十九條第一項，刑法第十一條前段、
第五十六條、第五十九條、第五十一條第五款，判決如主文。
中      華      民      國      九十一      年      十二    月    十    日
                                    臺灣臺中地方法院刑事第一庭
                                        法  官  陳  慧  珊
右正本證明與原本無異。
如不服本判決，應於送達後十日內向本院提出上訴狀（須附繕本），上訴於臺灣高等
法院臺中分院。
                                        書記官
中      華      民      國      九十一      年      十二    月    十    日
【附錄論罪科刑法條】
毒品危害防制條例第四條第二項：
製造、運輸、販賣第二級毒品者，處無期徒刑或七年以上有期徒刑，得併科新臺幣七
百萬元以下罰金。
毒品危害防制條例第八條第三項：
轉讓第三級毒品者，處三年以下有期徒刑，得併科新台幣三十萬元以下罰金。
